臺灣高雄地方法院小額民事判決
111年度雄小字第1532號
原      告  張瓊月  
被      告  宗志翔  


上列當事人間損害賠償事件，經本院於民國111 年8 月2 日言詞
辯論終結，判決如下：
    主      文
被告應給付原告新臺幣伍仟貳佰貳拾肆元，及自民國一一一年七
月二十七日起至清償日止，按週年利率百分之五計算之利息。
原告其餘之訴駁回。
訴訟費用新臺幣壹仟元由被告負擔。
本判決第一項得假執行，但被告以新臺幣伍仟貳佰貳拾肆元供擔
保後免為假執行。
    事實及理由
原告主張其於民國111 年1 月5 日17時30分許，騎乘自己所有之
車牌號碼000-000號普通重型機車（下稱系爭機車）沿高雄市苓
雅區正義路北往南方向行駛，行至高雄市苓雅區建國一路與正義
路口時，因訴外人賴旭騰駕駛車牌號碼0000-00車牌號碼自用小
客車沿同向行駛欲右轉彎進入建國一路，有轉彎車未讓直行車先
行之過失，因此撞擊原告系爭機車左側車身，使系爭機車遭撞後
失控向前滑行，再撞擊被告違規臨時停放於建國一路慢車道上之
車牌號碼0000-00 號自用小客車，造成系爭機車毀損（下稱系爭
事故），因此受有支出系爭機車修繕費用新臺幣（下同）20,895
元之損害，又系爭機車係因滑行撞擊被告違規停放車輛始受損壞
，被告應負全部肇責，爰依民法侵權行為之規定提起本訴之事實
，業據其提出系爭交通事故當事人登記聯單、維修明細等件為證
，並有公路監理電子閘門資料、系爭交通事故現場圖、現場照片
、道路交通事故談話紀錄表、道路交通事故調查報告表㈠、㈡-1及
初步分析研判表等證在卷可稽，而被告經合法通知則未到庭爭執
，亦未提出書狀作何答辯或陳述，經本院調查前揭證據資料後，
堪認原告之主張為真實且有理由，被告對本件交通事故之發生為
有過失，應負損害賠償之責。按不法毀損他人之物者，被害人得
請求賠償其物因毀損所減少之價額，民法第196 條定有明文。請
求賠償物被毀損所減少之價額，得以修復費用為估定之標準，但
以必要者為限，如修理材料以新品換舊品，應予折舊，最高法院
77年5 月17日第9 次民事庭會議決議可資參照。查系爭車輛係於
100 年6 月出廠，迄至損害發生日即111 年1 月5 日已逾行政院
所頒固定資產耐用年數表之3 年耐用年限，依前揭說明，其修復
零件費用20,895元以平均法計算折舊後僅餘殘價約5,224 元，即
為原告得請求被告賠償系爭車輛修復費用數額。從而，原告依侵
權行為之法律關係請求被告給付5,224 元，為有理由，應予准許
，逾此範圍之請求，則屬無據，應予駁回，爰判決如主文。又本
件係適用小額程序為被告敗訴之判決，依民事訴訟法第436 條之
20規定，依職權宣告假執行。並依同法第436 條之23準用同法第
436 條第2 項，適用同法第392 條第2 項規定，依職權宣告被告
預供擔保，得免為假執行。
中　　華　　民　　國　　111 　年　　 8　　月　　30　　日
                 高雄簡易庭  法      官  謝宗翰
以上正本係照原本作成。
民事訴訟法第436條之24第2項：對於本判決之上訴，非以違背法
令為理由，不得為之。
如對本判決上訴，須於判決送達後20日內向本院提出上訴狀，並
須表明原判決所違背之法令及其具體內容與依訴訟資料可認為原
判決有違背法令之具體事實之上訴理由。（均須按他造當事人之
人數附繕本）。
中　　華　　民　　國　　111 　年　　8 　　月　　30　　日
                              書  記  官  許弘杰